【裁判字號】    89,易,4559
【裁判日期】    900131
【裁判案由】    毒品危害防制條例
【裁判全文】
臺灣板橋地方法院刑事判決                        八十九年度易字第四五五九號
    公  訴  人  臺灣板橋地方法院檢察署檢察官
    被      告  甲○○
右列被告因違反毒品危害防制條例案件，經檢察官提起公訴（八十九年度毒偵字第四
六八二號），本院判決如左：
    主  文
甲○○連續施用第二級毒品，累犯，處有期徒刑伍月，如易科罰金，以參佰元折算壹
日。
扣案之吸食器乙個、玻璃球乙個及玻璃管乙支均沒收。
    事  實
一、甲○○曾因違反麻醉藥品管理條例案件，於民國八十三年十一月二日，經本院以
    八十三年度易字第五七一四號判處有期徒刑五月確定，於八十四年九月十七日執
    行完畢。復因違反麻醉藥品管理條例案件，於八十五年四月十二日，經本院以八
    十五年度簡字第四六號判處有期徒刑六月確定在案，於八十七年十一月二十四日
    縮刑期滿執行完畢。其前因施用第二級毒品安非他命案件，經臺灣板橋地方法院
    檢察署檢察官聲請本院於八十八年十二月九日，以八十八年度毒聲字第七八四七
    號裁定送觀察、勒戒後，認無繼續施用毒品傾向，而經該署於八十九年二月十六
    日以八十九年度毒偵緝字第二一○、二一一、二一二、八十九年度毒偵字第一二
    九二號為不起訴處分確定。詎其仍不知悔改，又基於施用第二級毒品安非他命之
    概括犯意，自八十九年四月初某日起，迄同月二十四日止，連續在臺北縣三重市
    ○○○路一０七巷二三號之住處，以將安非他命置於吸食器上以火燒烤成煙霧狀
    後吸食之方式，非法施用第二級毒品安非他命多次。嗣先於八十九年四月十四日
    二十時許，在其友人黃任賢位於臺北縣三重市○○○路一○七巷二三號之住處與
    黃任賢、劉佳強一併為警查獲，並扣得其所有供施用毒品所用之吸食器乙個、玻
    璃球乙個及玻璃管乙支。復於八十九年四月二十七日十五時許，經臺灣板橋地方
    法院檢察署檢察官以證人身分訊問時發現其精神不濟而採尿查獲上情。其本次施
    用第二級毒品安非他命，經臺灣板橋地方法院檢察署檢察官聲請本院於八十九年
    七月二十七日，以八十九年度毒聲字第四三○八號裁定送觀察、勒戒，經送臺灣
    臺北看守所附設勒戒處所觀察、勒戒後，認有繼續施用毒品傾向，復依該署檢察
    官聲請本院於八十九年十月十二日，以八十九年度毒聲字第五九六四號裁定將其
    送強制戒治施以強制戒治一年，現強制戒治中。
二、案經臺灣板橋地方法院檢察署檢察官自動檢舉偵查起訴暨本院調卷併案審理。
    理  由
一、右揭犯罪事實，業據被告甲○○於警訊及本院調查、審理時坦承不諱（詳臺灣板
    橋地方法院檢察署八十九年度毒偵字第三三五○號偵查卷宗第七頁、本院八十九
    年十二月二十六日訊問筆錄、九十年一月二十一日審判筆錄），且被告於八十九
    年四月十四日二十二時許、八十九年四月二十七日十五時許，分別為警及檢察官
    採取之尿液檢體，經檢驗結果，均呈甲基安非他命陽性反應，此有臺北縣政府衛
    生局尿液煙毒檢驗成績書及法務部調查局八十九年五月二十五日（八九）陸（一
    ）字第八九○三六五三九號檢驗通知書各乙紙附卷可稽（分別附於臺灣板橋地方
    法院檢察署八十九年度毒偵字第三三五○號偵查卷宗第三三頁、臺灣板橋地方法
    院檢察署八十九年度毒偵字第四六八二號偵查卷宗第五頁），此外復有於八十九
    年四月十四日二十時許，在臺北縣三重市○○○路一○七巷二三號查扣之吸食器
    乙個、玻璃球乙個及玻璃管乙支扣案可稽，而上開物品係被告所有供施用第二級
    毒品安非他命所用之物，亦據被告於警訊供承在卷（詳臺灣板橋地方法院檢察署
    八十九年度毒偵字第三三五○號偵查卷宗第六頁），核與證人黃任賢、劉佳強於
    警訊中證述相符（詳臺灣板橋地方法院檢察署八十九年度毒偵字第三三五○號偵
    查卷宗第九頁、第十三頁），至被告嗣於本院調查中翻異其供，辯稱上開物品非
    其所有云云，顯係卸責之詞，不足採信。從而被告上開不利於己之自白，核與事
    實相符，應堪採信。又被告前因施用第二級毒品安非他命案件，經臺灣板橋地方
    法院檢察署檢察官聲請本院於八十八年十二月九日，以八十八年度毒聲字第七八
    四七號裁定送觀察、勒戒後，認無繼續施用毒品傾向，而經該署於八十九年二月
    十六日以八十九年度毒偵緝字第二一○、二一一、二一二、八十九年度毒偵字第
    一二九二號為不起訴處分確定等情，有上開不起訴處分書及臺灣高等法院被告全
    國前案紀錄表各乙紙在卷可參，其於五年內再因本次施用第二級毒品安非他命案
    件，經臺灣板橋地方法院檢察署檢察官聲請本院於八十九年七月二十七日，以八
    十九年度毒聲字第四三○八號裁定送觀察、勒戒，經送臺灣臺北看守所附設勒戒
    處所觀察、勒戒後，認有繼續施用毒品傾向，復經本院於八十九年十月十二日，
    以八十九年度毒聲字第五九六四號裁定將其送強制戒治施以強制戒治一年乙節，
    並有卷附之右揭八十九年度毒聲字第四三○八號、五九六四號刑事裁定及臺灣臺
    北看守所附設勒戒處所八十九年十月六日所出具第0000000號有無繼續施
    用毒品傾向證明書各乙紙可考，本件事證明確，被告犯行堪以認定。
二、按毒品危害防制條例業於八十六年十月三十日經立法院三讀通過，嗣於八十七年
    五月二十日經總統公布，於八十七年五月二十二日零時起生效施行，安非他命依
    該條例第二條第二項第二款規定，屬於第二級毒品，復依該條例第十條第二項規
    定，施用第二級毒品者，處三年以下有期徒刑，但第一次施用毒品者，檢察官應
    先將被告送勒戒處所觀察、勒戒；經觀察、勒戒後無繼續施用毒品之傾向者，應
    由檢察官為不起訴之處分，有繼續施用毒品之傾向者，由檢察官聲請法院裁定令
    入戒治處所施以強制戒治，其期間為一年；依前項規定為不起訴之處分後，五年
    內再犯第十條之罪，經觀察、勒戒後，認有繼續施用毒品之傾向或三犯以上者，
    不適用前項之規定，毒品危害防制條例第二十條第一、二、三項分別定有明文。
    被告前因施用第二級毒品安非他命，經送觀察、勒戒後，無繼續施用毒品之傾向
    ，而由臺灣板橋地方法院檢察署檢察官為不起訴處分，已如前述，其五年內又因
    施用第二級毒品安非他命犯行，經觀察、勒戒後，有繼續施用毒品之傾向，揆諸
    前開規定，核被告所為，係犯同條例第十條第二項施用第二級毒品罪，其施用第
    二級毒品安非他命前後持有第二級毒品安非他命之低度行為，為施用之高度行為
    所吸收，不另論罪。又其多次施用第二級毒品安非他命之犯行，時間緊接，構成
    要件相同，顯係基於概括之犯意反覆為之，應依刑法第五十六條連續犯之規定論
    以一罪，並加重其刑。至公訴人雖僅敘及被告於八十九年四月二十七日回溯九十
    六小時內施用毒品安非他命之犯行，惟與前揭事實欄所示被告施用毒品未據起訴
    部分，有連續犯之裁判上一罪關係，本院自得併予審酌。再被告曾因違反麻醉藥
    品管理條例案件，於八十三年十一月二日，經本院以八十三年度易字第五七一四
    號判處有期徒刑五月確定，於八十四年九月十七日執行完畢。復因違反麻醉藥品
    管理條例案件，於八十五年四月十二日，經本院以八十五年度簡字第四六號判處
    有期徒刑六月確定在案，於八十七年十一月二十四日縮刑期滿執行完畢，有臺灣
    高等法院檢察署刑案紀錄簡覆表乙紙附卷可參，其於五年內再犯有期徒刑以上刑
    之本罪，為累犯，應依刑法第四十七條之規定加重其刑，並遞加之。末查被告行
    為後，刑法第四十一條於九十年一月十日修正公布，同年月十二日生效，原條文
    修正為第四十一條第一項前段，並將得易科罰金之罪，從「犯最重本刑為三年以
    下有期徒刑以下之刑之罪」，修正為「犯最重本刑為五年以下有期徒刑以下之刑
    之罪」，因本案被告所犯之罪本即為「最重本刑三年以下有期徒刑以下之刑之罪
    」，比較新舊法，無何者較有利於被告之問題，依刑法第二條第一項前段之規定
    ，本案應適用修正後之現行刑法第四十一條第一項規定。爰審酌被告素行不佳，
    有上開臺灣高等法院檢察署刑案紀錄簡覆表可按，且施用毒品安非他命戕害身心
    、害人害己及被告前因施用安非他命，經法院送觀察、勒戒後，猶不思戒絕革除
    惡習，仍施用安非他命，惟被告犯罪後坦承犯行併犯罪之動機、目的、手段、品
    行、生活狀況、智識程度、犯罪所生之損害，犯後態度等一切情狀，量處如主文
    所示之刑，並諭知易科罰金之折算標準。扣案之吸食器乙個、玻璃球乙個及玻璃
    管乙支，係被告所有供施用毒品所用之物，業如前述，爰依刑法第三十八條第一
    項第二款之規定，併予宣告沒收之。
據上論斷，應依刑事訴訟法第二百九十九條第一項前段，毒品危害防制條例第十條第
二項、第二十條第三項，刑法第二條第一項前段、第十一條前段、第五十六條、第四
十七條、九十年一月十二日修正公布之第四十一條第一項、第三十八條第一項第二款
，罰金罰鍰提高標準條例第一條前段、第二條，判決如主文。
本案經檢察官郭永發到庭執行職務。
中    華    民    國      九十        年      一      月      三十一    日
                                      臺灣板橋地方法院刑事第四庭
                                          法  官  游  秀  雯
右正本證明與原本無異。
如不服本判決，應於判決送達後十日內，向本院提出上訴狀。
                                          書記官  陳  怡  真
中    華    民    國      九十        年       二     月      二        日
附錄本案論罪科刑法條全文
毒品危害防制條例第十條：
施用第一級毒品者，處六月以上五年以下有期徒刑。
施用第二級毒品者，處三年以下有期徒刑。


司法院資訊處製作；財團法人民間司法改革基金會備份。
